# 请教陈版，少数股东享有子公司专项储备部分在合并所有者权益变动表的列报

提问人：Manson_Luci 时间：2014-01-25 10:46:42
请教陈版，少数股东享有子公司专项储备部分在合并所有者权益变动表的中该如何列报？也列报在专项储备的本期提取与本期使用部分吗？还是列报到利润分配其他项？或股东投入和减少资本的其他项更为合适？

回答人：chenyiwei
列报在“少数股东权益”列和“专项储备计提和使用”部分各行交叉处的相关单元格内。

提问人：hxhyeor 时间：2019-07-23 16:25:05
因股权变动导致专项储备归母减少、少数股东增加，在股东权益变动表上如何填列？
如： A100%控股B，B专项储备 100 ，至期末无变动。 期末引入少数股权10%，合并时恢复少数股权享有的专项储备100*10=10 。
请问母公司减少 10 的专项储备，少数股权增加 10 ，在合并股东权益变动表中（五）专项储备 本期提取、本期使用中如何填列？

回答人：chenyiwei
所有者权益内部结转——其他，一增一减。